# 关于投资非独立法人主体的处理

提问人：cathy1048 时间：2018-07-29 10:23:21
假设甲公司 1000 万到一个非独立法人主体（分公司），该主体负责建设房地产建设，建成后分回我一定的房产面积，假设未来的价值为 2000 万，因为投资非独立法人主体不属于股权投资，是否可作为金融资产投资处理（暂不考虑税费） 投资方处理（借：其他非流动资产 1000 ，贷：银行存款 1000 ；收到未来分来的房产，假设我作为存货以后出售，借：存货 2000 ，贷：其他非流动资产 1000 ，贷：投资收益 1000 ） 被投资方处理（借：银行存款 1000 ，贷：其他应付款 1000 ，分房时，借：其他应付款1000 ，借：营业外支出 1000 ，贷：主营业务收入 2000 ）

回答人：chenyiwei
投资方的处理基本合理；被投资方应在实物分配时，将差额 1000 借记财务费用或管理费用（更倾向于财务费用），而不是营业外支出。